臺灣士林地方法院刑事判決　　　　　　　　　　　　九十一年度交簡上字第一五號
　　上　訴　人
　　即聲 請 人　臺灣士林地方法院檢察署檢察官
　　上　訴　人
　　即被　　告　甲○○
　　選任辯護人　羅炘沂律師
右列上訴人因被告過失傷害案件，經本院於中華民國九十年十二月三十一日以九十年
度交簡字第一三二二號判決（聲請簡易判決案號：臺灣士林地方法院檢察署九十年度
調偵字第二九一號），上訴人不服上開判決提起上訴，本院管轄之第二審法院判決如
左：
    主  文
上訴駁回。
    事實及理由
一、本案經本院審理結果，認第一審以被告甲○○犯刑法第二百八十四條第一項前段
    之罪，判處有期徒刑四月，並諭知易科罰金之折算標準，其認事、用法及量刑均
    無不當，應予維持，並引用第一審判決書記載之事實、證據。
二、上訴人即聲請人之上訴意旨稱：（一）被告並非主動報案通知警員自承為駕車肇
    事人，不符自首要件；（二）告訴人丁○○、乙○○二人所受傷害，均屬不能治
    療之傷害；（三）被告嚴重違反應負之注意義務，且未與告訴人達成和解，原審
    僅量處有期徒刑四月，量刑顯然過輕等語。又上訴人即被告之上訴意旨稱：（一
    ）告訴人丁○○、乙○○就本件車禍亦與有過失；（二）被告並未超速；（三）
    原審未依自首規定減輕其刑等語；（四）原審對被告量刑過重。
三、經查：
（一）告訴人丁○○、乙○○就本件車禍並無過失
      訊據被告辯稱：其於民國九十年二月十七日下午五時許，駕駛車號ＰＺ─二一
      四九號自小客車，沿台北縣三芝鄉台二線由淡水往三芝方向行駛，行經三芝鄉
      台二線十四點六公里附近時，因路邊有一撞到電線桿之紅色自小客車停於兩線
      車道之外線車道中間，占用約一半外側車道，當時由被害人騎乘之機車，原行
      駛於靠路邊與外側車道分隔之白線上，為閃避該自小客車，突然向左偏閃至外
      側車道之外線道，被告駕駛之汽車當時正行駛於外線道（位於被害人機車之後
      ）於發現該肇事之紅色自小客車時，亦立即向左偏閃，惟終因煞車不及而撞到
      被害人等語。惟為告訴人丁○○所否認。且被告於警訊、偵查中亦均未曾提及
      告訴人為閃避路邊障礙物始向左偏閃，致其亦向左偏閃等情，其於警訊中係稱
      ：「當時我開ＰＺ─二一四九號小客車由淡水往三芝方向行駛，於右述時地撞
      上直行中（同向）重機車」、「我煞車不及由後方追撞」（見偵字第六五三四
      號卷第三頁）。則被告上開所辯是否屬實，即有可疑。又證人即到場處理之警
      員丙○○證稱：「（當時現場附近有無發生車輛撞倒電線桿，車輛仍停放在該
      處旁邊之情形？）現場附近有一部自小客車停在他們車禍前方一百公尺的電線
      桿旁邊」、「（停放的自小客車之情形為何？）我不確定，當時我有問那部車
      與本件車禍有無關係，他們都說沒有關係，我就先處理本件車禍。會注意那部
      車，是因為那個路段車子都開的很快，如果是那部車突然開出來，則那部車也
      有可能是造成本件車禍的原因。當時我有問被告及現場的人，那部車是否有與
      你們發生擦撞，現場的人都說沒有」（見本院九十一年三月二十八日訊問筆錄
      ）；又證人即到場處理之警員戊○○證稱：「（是否記得當時撞到電線桿的車
      子的情形？）車子撞凹了，然後佔據了外側車道約四分之一」（見本院九十一
      年六月二十七日訊問筆錄）。依證人丙○○、戊○○所述，該撞到電線桿之自
      小客車停放的地點距離本件肇事地點約一百公尺，且僅佔據外側車道四分之一
      。故尚難認定告訴人丁○○為閃避該車而向左偏移，為本件車禍肇事之原因之
      一。又縱使告訴人為閃避路邊停放之自小客車而向左偏移，然被告駕駛車輛本
      應注意車前狀況，隨時採取必要之安全措施，亦難因此即認告訴人與有過失。
（二）被告以每小時六十五公里以上之速度超速行駛
      依卷附現場圖，被告車輛之煞車痕達二十五公尺，依「一般公路汽車煞車距離
      、行車速度對照表」，可見被告之時速至少在六十五公里以上。參以該對照表
      係交通部道路交通安全督導會報於六十二年依照美國西北大學研究之「車速測
      定量規」所求出而訂定，至今近三十年，汽車工業技術已有大幅進步，現今汽
      車之煞停距離應該較為縮短，故被告之時速應該至少在六十五公里以上，應可
      認定。
（三）告訴人丁○○、乙○○二人所受傷害非屬重傷害
      按刑法第十條第四項第六款之重傷，係指傷害重大，對於人之身體或健康有重
      大影響，且不能治療或難於治療，且須與同條項第一款至第五款相同達於「毀
      敗」之程度。查告訴人所受之傷害，經馬偕醫院函覆：「二、病患丁○○先生
      ，於九十年二月十七日由急診入院，診斷為頭部外傷、頸椎受損併雙側上肢麻
      木，於九十年三月一日出院。自九十年三月八日起至九十一年四月二日止在神
      經外科門診追蹤治療共二十六次。三、病患乙○○女士，於九十年二月十七日
      由急診入院，診斷為頭部外傷併腦挫傷、左膝挫傷，於九十年三月一日出院。
      自九十年三月八日起到十二月十一日止於門診追蹤二十二次；後於九十年十二
      月十五日因創傷症候群，頸椎增生性關節炎入院治療，九十年十二月二十五日
      出院，自九十一年一月八日至四月二日止於門診追蹤治療五次」，有該院九十
      一年四月十八日馬院醫事字第九一○七四二號函附卷可稽。足見告訴人雖需持
      續接受追蹤治療，尚未治癒，惟其傷害程度並未達相當於機能完全毀敗之程度
      ，而難認係重大不治或難治之傷害，故告訴人所受傷害不屬重傷害。
（四）被告符合自首要件
      查被告於肇事後，即報案通知警員自承其為肇事駕駛人，業據證人即到場處理
      之警員丙○○到庭證述屬實，並載於道路交通事故調查報告表上。其對於未發
      覺之罪自首，合於自首之要件。
（五）原審已依自首規定減刑
      查檢察官聲請簡易判決處刑書之犯罪事實欄、理由欄均敘明被告自首之事實、
      證據，原審簡易判決之犯罪事實及證據引用檢察官聲請簡易判決處刑書之記載
      ，並於所犯法條中引用刑法第六十二條前段之規定，是原審已依自首規定予以
      減刑。
（六）原審量刑堪稱妥適
      查本件被告所犯之刑法第二百八十四條第一項前段之過失傷害罪，最高法定刑
      為有期徒刑六月，並應依自首規定減輕其刑。原審斟酌被告素行良好，尚無前
      科記錄、本件車禍應負完全之過失責任、造成告訴人二人傷重、犯後仍未與告
      訴人達成和解等一切情狀，量處有期徒刑四月，本院認量刑堪稱妥適。
    是原判決採擇證據、認定事實、適用法律均無不當，量刑亦甚妥適；上訴人即聲
    請人及被告指摘原判決不當，核非可採，其上訴均為無理由，應予駁回。
四、依刑事訴訟法第四百五十五條之一第一項、第三項、第三百六十八條、第三百七
    十三條，判決如主文。
本案經檢察官呂文忠到庭執行職務
中      華      民      國      九十一      年      十      月    九    日
                                臺灣士林地方法院刑事第一庭
            審判長法  官  林  清  吉
                                          法  官  高  愈  杰
                                          法  官  劉  秉  鑫
右正本證明與原本無異。
本件不得上訴。
                                          書記官  徐  基  典
中      華      民      國      九十一      年      十      月   十五   日
